---
title: "Tutorial"
output: learnr::tutorial
runtime: shiny_prerendered
---

```{r setup, include=FALSE}
library(learnr)
knitr::opts_chunk$set(echo = FALSE)
```

## Start
*Hast Du Dich schon einmal für Glücksspiele wie Münzwürfe, Würfelspiele, Lotto oder Poker interessiert? Oder bist Du einfach eine Studentin bzw. ein Student, der gerade mit dem Thema Wahrscheinlichkeit und Statistik beginnt und die oft abstrakten Inhalte aus dem Lehrbuch besser verstehen möchte? Egal ob aus Neugier oder aus Lernzwecken – Wahrscheinlichkeit begegnet Dir im Alltag viel häufiger, als Du vielleicht denkst.*

*Jeden Tag treffen wir Entscheidungen unter Unsicherheit: Die Wettervorhersage sagt eine Regenwahrscheinlichkeit von 70 % voraus, Ärztinnen und Ärzte schätzen Krankheitsrisiken anhand von Tests ein, Banken bewerten das Kreditrisiko ihrer Kundinnen und Kunden, und Online-Shops versuchen vorherzusagen, welche Produkte Du als Nächstes kaufen könntest. All diese Anwendungen basieren auf den Grundlagen der Wahrscheinlichkeit und Statistik.*

*Mit dieser App kannst Du die wichtigsten Konzepte der Wahrscheinlichkeit auf eine anschauliche und leicht verständliche Weise entdecken. Statt nur Formeln auswendig zu lernen, kannst Du reale Situationen erkunden, Simulationen durchführen und beobachten, wie sich Zufallsgesetze in experimentellen Situationen zeigen. Wenn Du zum Beispiel eine Münze nur 10-mal wirfst, kann das Ergebnis stark schwanken. Wirfst Du sie jedoch tausende Male, nähert sich das Verhältnis von Kopf und Zahl immer mehr 50 % an – ein anschauliches Beispiel für das Gesetz der großen Zahlen.*

*Starte Deine Reise und entdecke, wie Mathematik uns hilft, Unsicherheit besser zu verstehen und zu beschreiben. Viel Spaß beim Lernen!*

## Kapital 1: Definition von Wahrscheinlichkeit

*Was ist die Warhscheinlichkeit, *

### Exercise 

Write the R code required to add two plus two:

```{r two-plus-two, exercise=TRUE}

```

### Exercise with Code

*Here's an exercise with some prepopulated code as well as `exercise.lines = 5` to provide a bit more initial room to work.*

Now write a function that adds any two numbers and then call it:

```{r add-function, exercise=TRUE, exercise.lines = 5}
add <- function() {
  
}
```

## Kapital 2: Frequentistische & subjektive Wahrscheinlichkeit

### Exercise with Hint

*Here's an exercise where the chunk is pre-evaluated via the `exercise.eval` option (so the user can see the default output we'd like them to customize). We also add a "hint" to the correct solution via the chunk immediate below labeled `print-limit-hint`.*

Modify the following code to limit the number of rows printed to 5:

```{r print-limit, exercise=TRUE, exercise.eval=TRUE}
mtcars
```

```{r print-limit-hint}
head(mtcars)
```

### Quiz

*You can include any number of single or multiple choice questions as a quiz. Use the `question` function to define a question and the `quiz` function for grouping multiple questions together.*

Some questions to verify that you understand the purposes of various base and recommended R packages:

```{r quiz}
quiz(
  question("Which package contains functions for installing other R packages?",
    answer("base"),
    answer("tools"),
    answer("utils", correct = TRUE),
    answer("codetools")
  ),
  question("Which of the R packages listed below are used to create plots?",
    answer("lattice", correct = TRUE),
    answer("tools"),
    answer("stats"),
    answer("grid", correct = TRUE)
  )
)
```
## Kapital 3: Mengenlehre
## Kapital 4: Kombinatorik
## Kapital 5: Baumdiagramme
## Kapital 6: Statistische Ereignisse
## Zusammenfassung
